# 非同一控下企业合中被合并方递延所得税资产的确认问题

提问人：gulgdx 时间：2018-03-05 16:50:16
请教陈版主指点： A公司 2017 年 8 月初非同一控制下控股合并了B公司，A公司合并B公司主要是看重了其所处的区域优势，并且A公司通过自身技术优势对B公司进行设备改造升级，提高产能，同时，合并后双方由竞争对手变成同一集团企业，可以消除之前相互压价的不利竞争关系。合并前B公司账面有7-8千万元应纳税亏损，但从 2017 年-1-7月盈利变动看，B公司亏损逐月有较大幅度减少，合并后公司盈利能力得到大幅提升，出现超过 1500 万元的盈利，并且根据当市场状况判断公司后期持续盈利能力会一直较好，可抵扣亏损极可能在 18 、 19 这两年内弥补完毕。 对于合并日账面的抵扣亏损： 1 、是否可以在合并日就考虑确认可抵扣亏损的递延所得税资产（金额达数千万元）。如果可以确认，是否因此而减少所确认的商誉。 2 、如果在合并日不确认递延所得税资产，在 2017 年年末在考虑确认递延所得税资产时，是否可以作为“购买日后 12 个月内，如果取得新的或进一步的信息表明相关情况在购买日已经存在，预期被购买方在购买日可抵扣暂时性差异带来的经济利益能够实现的”，应确认递延所得税资产，同时减少合并产生的商誉。

回答人：chenyiwei
1 、如果在购买日确有充分、适当的证据支持被收购方在可预见的未来可产生足够多应纳税所得额的判断，则应在购买日当天确认递延所得税资产，相应调整减少购买日确认的商誉。 2 、如果在合并日不确认递延所得税资产，在 2017 年内由于购买日后新发生的情况和新出现的状态导致对被收购方的盈利前景的判断和估计发生变化的，则由此确认递延所得税资产的影响应冲减 2017 年度的所得税费用，不能调整商誉。